---
title: "R Basic02"
author: "許sir/學號XXXXXXX "

---

### [.設定所需的函式庫(libraries)以及載入資料]
```{r message=FALSE, warning=FALSE, results='hide'}
#install.packages("ggplot2")
rm()  #清除所有物件 
library(graphics)
library(ggplot2)

data(iris)
data(cars)#內建Cars的資料集，為1920s年 car 車速與煞車距離
setwd("d:/Rdata Practice/R BasicLab") #設定工作區
```
### [第五部份].劃圖

#### **5-1.Simple Plots-Bar plot**
```{r message=FALSE, warning=FALSE}
x=sample(1:150,50) #從1~150中隨機挑選50個數字
plot(iris[x,5])

y=table(iris[x,5])
barplot(y,horiz=TRUE,las=1)
```

#### **5-2.Simple Plots-Pie**
```{r message=FALSE, warning=FALSE}
pie(y)
```

#### **5-3.Simple Plots-Scatter Plot**
```{r message=FALSE, warning=FALSE}
plot(iris[,3:4])
plot(Petal.Width~Petal.Length,data=iris)

plot(iris[,1:3])
plot(~Sepal.Length+Sepal.Width+Petal.Length,data=iris)
```

#### **5-4.Simple Plots-Box plot**
```{r message=FALSE, warning=FALSE}
plot(iris[,5],iris[,1])

boxplot(iris[,1]~iris[,5])
boxplot(Sepal.Length~Species,data=iris)

boxplot(iris[,1:2])
```

#### **5-5.Simple Plots-Histgram**
```{r message=FALSE, warning=FALSE}
hist(iris[, 1], breaks = 4)
```

#### **5-6.如果我想要畫很多張圖在一個頁面上**
```{r message=FALSE, warning=FALSE}
par(mfrow=c(2,2))
plot(iris[x,5])
plot(Petal.Width~Petal.Length,data=iris)
boxplot(Sepal.Length~Species,data=iris)
hist(iris[, 1], breaks = 4)

dev.off()#把圖型清除
```
### [第六部份].R-Markdown Demo
R Markdown 文件的常用語法
==============================

## 6-1. 字型大小：
# 管理科學
## 管理科學
### 管理科學
#### 管理科學
##### 管理科學
###### 管理科學

## 6-2. 文句強調：
### *斜體* and **粗體**

## 6-3. 條列語句：

### 你覺得寫程式___:
- 1. 令人開心
- 2. 覺得沮喪
- 3. 超不爽
- 4. 輕鬆愉快

## 6-4. 表格：
第一組 | 第二組| 第三組| 第四組| 第五組
-------|-------|-------|-------|-------
樣本1  | 樣本2 | 樣本3 | 樣本4 | 樣本5
樣本6  | 樣本7 | 樣本8 | 樣本9 | 樣本10

## 6-5. 上標：
### 單位：km^2^


## 6-6. 分隔線：
***

## 6-7. 插入 R Code Chuncks：

* 設定所需的函式庫(libraries)以及指定載入資料的變數
```{r message=FALSE, warning=FALSE}
rm(list=ls())#清除所有物件

#data(cars)#內建Cars的資料集，為1920s年 car 車速與煞車距離
head(cars)
summary(cars)
str(cars)

plot(dist ~ speed, data=cars)
grid() #Add dotted lines to the plot to form a background grid
abline(a=-17.6, b=3.9, col="red") #增加趨勢線(a:intercept, b:slope)
title("1920s car stopping distances (from the 'cars' dataset)") 
```
